# Raphael Wagner

raphael.wagner@mail.de +49 15906187269 https://raphael-wagner.netlify.app/



## Akademischer Angestellter und Doktorand in Mathematik an der Universität Ulm.

Durch viele Diskussionen interessanter Probleme mit Studierenden und anderen Forschern habe ich gelernt, effektiv zu kommunizieren und große Freude daran entwickelt, in einem Team aufgeweckter und intelligenter Menschen zu arbeiten. Ebenso wichtig war für mich in den vergangenen Jahren das eigenständige Austüfteln kreativer Ideen und Lösungsansätze für aktuelle Forschungsfragen, wodurch ich meine Fähigkeiten, selbstständig zu arbeiten, weiter ausbauen und unter Beweis stellen konnte. Insbesondere habe ich ein hohes Maß an Ehrgeiz entwickelt, Herausforderungen zu überwinden.

Aufgrund meines Nebenfachs in Informatik und einem erfolgreich abgeschlossenen Praktikum als Softwareentwickler habe ich Selbstvertrauen in meine Programmierfähigkeiten.

#### **Bildung**

Universität Ulm Ulm, DE 09/2020 – aktuell

Doktorand in Mathematik, Abschluss voraussichtlich im Frühjahr 2024

Titel der Dissertation: Statistical concepts in mathematical fluid dynamics

Universität Ulm Ulm, DE 10/2017 - 08/2020

M.Sc. in Mathematik, Nebenfach in Informatik

Abschlussnote: 1,0 mit Auszeichnung (1,0-5,0), wobei 1,0 die Bestnote ist)

**Syracuse University** Syracuse, USA M.Sc. in Mathematics 08/2018 - 05/2019

- Abschlussnote: A (A F, wobei A die Bestnote ist)
- Doppelabschluss-Programm mit der Universität Ulm
- Unterstützt durch ein Fulbright-Reisestipendium

Universität Ulm Ulm, DE 10/2014 - 10/2017

B.Sc. in Wirtschaftsmathematik

Abschlussnote: 1.2 (1,0-5,0), wobei 1,0 die Bestnote ist)

# Berufserfahrung

Universität Ulm Ulm, DE

Akademischer Angestellter

Gewähltes Mitglied

- Organisation des Übungsbetriebes zu verschiedenen Mathematik Vorlesungen.
- Unterstützung der Professoren bei der Erstellung und Durchführung von Klausuren und mündlichen Prüfungen.

#### **Kistler Chemnitz GmbH (ehemals AMS GmbH)**

Chemnitz, DE 07/2017 - 01/2018

09/2020 - aktuell

Praktikant im Bereich Java Softwareentwicklung

- Die AMS GmbH war spezialisiert auf die Entwicklung von Softwarelösungen zur Auswertung und Verwaltung von Messdaten. Die Firma wurde im Dezember 2018 von der Kistler Group übernommen, einem globalen Führer im Bereich dynamischer Messsysteme.
- Ich habe eine Komponente für einen Kunden innerhalb des Frameworks jBeam der AMS GmbH entwickelt, welches optimale Maschinenparameter berechnet hat auf Basis von eingegebenen Testdaten.

#### Außeruniversitäre Aktivitäten

#### Promovierendenkonvent

10/2022 - 10/2023

Offizielles Gremium an der Universität Ulm zur Vertretung der universitären Interessen der Doktoranden.

#### **Gesellschaft für Angewandte Mathematik und Mechanik (GAMM)**

Ulm, DE 06/2022 - aktuell

Ulm, DE

Junior-Mitglied der GAMM und des GAMM Student-Chapter Ulm

Interdisziplinäres Netzwerk für Forscher in der angewandten Mathematik und Mechanik.

### **Qualifikationen und Interessen**

Sprachen: Deutsch (Muttersprache), Englisch (fließend)

Programmierung: Java, Python (Anwendungen im Bereich maschinelles Lernen), Matlab, R, Excel (VBA), SQL

Freizeitinteressen: Sport (Laufen, Wandern, Schlittschuhlaufen), E-Gitarre spielen und Kochen